臺灣雲林地方法院民事裁定　　　　　 100年度消債更字第19號
聲請人即
債　務　人　蔡哲宏
上列聲請人聲請更生事件，本院裁定如下：
    主  文
聲請人應於本裁定送達後十日內，補提如附表所示之相關資料證
明到院。
    理  由
一、按聲請更生或清算不合程式或不備其他要件者，法院應以裁
    定駁回之，但其情形可以補正者，法院應定期間先命補正，
    消費者債務清理條例第8條定有明文。
二、查本件聲請人具狀聲請更生程序，並未提出如附表所示之相
    關資料證明到院，爰定期命補正，如逾期未補正，則駁回其
    聲請。
中    華    民    國    100    年    8    月    29    日
              民事第一庭    法      官  高士傑
上為正本係照原本作成。
本件不得抗告。
中    華    民    國    100    年    8    月    29    日
                            書  記  官  蘇靜怡
附表：
(一)陳明聲請人於98年6月毀諾後，是否曾與最大金融機構三信商
  業銀行或其他債權人另行個別協商？若有，協商之情形？協議
  之方案？若無，理由？並提出相關證明資料。
(二)聲請人陳稱因金融海嘯致收入減少而不足支付協商金額15,000
  元。請陳明何時與三信商業銀行成立協商？又「協商成立當時
  」、「毀諾前」及「毀諾後」之收入狀況、任職之公司？期間
  ？並請提出協商成立之協議書及收入減少之相關證明資料？
(三)匯豐（台灣）商業銀行股份有限公司、花旗（台灣）商業銀行
  股份有限公司之債權是否仍存在？如有，應提出一份完整之「
  聲請人之債權人清冊」，並載明現存實際債權數額、種類、原
  因及是否有擔保或優先權；若已清償，應提出清償證明。
(四)聲請人是否有對他人之債權存在？如有，請詳細列明全部債務
  人名稱、地址及其明確債務金額，並提出「聲請人之債務人清
  冊」及相關借貸證明。
(五)據聲請人所提出之勞工保險被保險人投保資料表所示，投保薪
  資為26,400元，並於100年8月1日生效。請陳明聲請人目前計
  薪方式？月薪或日薪？每月領取之薪資？如領取之薪資低於投
  保薪資金額，請說明其原因？並提出相關證明。
(六)承上，除上開薪資收入外，並應說明是否有其他兼職收入？如
  有，應並提出薪資收入證明。
(七)提出聲請人之財團法人金融聯合徵信中心─個人信用報告、95
  、96年度綜合所得稅各類所得資料清單。
(八)聲請人全戶有無領取任何補助金（如：中低收入戶）或其他社
  會福利津貼？期間、數額？並提出相關證明。
(九)聲請人於各金融機構之全部存摺（含證券存摺）完整影本（須
  附完整清晰內頁資料並補登存摺自95年1月1日起至本裁定送達
  日之後之交易明細；如無法補登，仍應提供帳戶及帳號）。
(十)詳細說明聲請人負擔之債務（含保證債務）各係於何時成立？
  及各債務發生之原因、用途（勿以籠統字樣回覆之）？有何支
  出之必要？另該花費是否殘留可變價之標的？並提出相關證明
  。
(十一)聲請前2年（即至100年8月25日止）財產變動狀況（含有償、
  無償行為所生之變動，如所變動者係不動產所有權，並應詳為
  表明不動產之地號、建號），如係因償債而變動者，並提出負
  債證明文件。
(十二)請具體說明每月需支出電話費800元、油資5,040元之必要性？
  原因？
(十三)據聲請狀所載，聲請人每年需支出牌照稅11,230元、燃料稅6,
  210元。惟聲請人所提出之汽車行車執照影本，汽車所有人（
  牌照號碼：7862-JE）及繳納燃料稅之義務人均為蔡穗齡；請
  陳明聲請人與其之關係？並提出該車輛確實由聲請人使用並繳
  納相關稅金之證明。
(十四)提出由地政事務所出具坐落於東勢鄉○○村○○街1號之建物
  謄本正本。
(十五)據聲請狀所載，聲請人居於東勢鄉○○路150號。請陳明是否
  為承租所在地址？有無訂定租賃契約？如有，應提出租賃契約
  影本、繳納房租之證明並陳明另行租屋之必要性？；又或該房
  屋為親戚所有？抑或雇主所提供之員工宿舍？若是，聲請人是
  否須支出住宿舍費、水電費？每月支出之金額？並提出上開地
  址之土地、建物謄本及相關支出證明。
(十六)敘明目前對聲請人強制執行之債權人？並提出本院100年度司
  執未字第16092號執行命令影本。
(十七)聲請人名下全部股票之明細。
(十八)最近五年內從事國內外股票、期貨、基金或其他金融商品之投
  資交易明細及證明文件。
■註：依消費者債務清理條例第61條、第65條之規定：若債務人
  提出之更生方案未經債權人會議同意可決、亦未經法院裁定認
  可者，應開始「清算程序」。屆時債務人所有之全部財產均將
  「拍賣變價」分配予債權人；且法院得依利害關係人之聲請或
  依職權限制債務人之生活；債務人公私法上之資格或權利將受
  限，不得從事擔任某些職務或某些特定業務之從業人員、不得
  經營某些特定營業或為某些特定交易行為、或會喪失某些特定
  資格；而若查明債務人有消費者債務清理條例第133 條、第
  134 條各款所規定之情事（例如經查明債務人有因浪費、賭博
  或其他投機行為，致財產顯然減少、負擔過重債務；或普通債
  權人之分配額低於債務人聲請前二年可處分所得扣除自己及依
  法應受其扶養者所必要生活費用之數額），本院將為「不免責
  」之裁定。
      ★註：關於更生方案之「認可」，本院必實際依聲請人之
        收入、資產狀況詳細評估，非依債權總額打折認定。
      ★故請台端考慮是否願重新與銀行協商成立一致性之清償
        方案？是否續行本件更生程序？並慎提更生方案。